臺灣高雄地方法院刑事判決　　　　　　100年度簡上字第326號
上　訴　人
即　被　告　黃明華
上列上訴人因被告竊盜案件，不服本院高雄簡易庭100 年度簡字
第2202號中華民國100 年5 月23日第一審簡易判決（聲請簡易判
決處刑案號：100 年度偵字第8072號），提起上訴，本院管轄之
第二審合議庭判決如下：
    主  文
原判決撤銷。
黃明華犯竊盜罪，累犯，處有期徒刑參月，如易科罰金，以新臺
幣壹仟元折算壹日。
    事  實
一、黃明華前於民國95年間，因違反毒品危害防制條例及竊盜案
    件，經本院以95年度訴字第544 號、以95年度易字第602 號
    分別判處有期徒刑8 月、7 月確定；又因違反毒品危害防制
    條例案件，經本院以95年度訴字第2591號判處有期徒刑6 月
    確定，嗣經減刑及接續執行，於96年9 月21日縮短刑期假釋
    出監並付保護管束，於同年9 月29日保護管束期滿未經撤銷
    視為執行完畢。又因竊盜案件，經本院以97年度審易字第18
    29號判處有期徒刑4 月確定，及因施用第一、二級毒品案件
    ，經本院以97年度審訴字第4897號分別判處有期徒刑8 月、
    4 月，嗣前開3 罪經本院以98年度審聲字第1465號裁定定應
    執行有期徒刑1 年1 月，甫於99年2 月20日縮刑期滿執行完
    畢。詎仍不知悔改，於99年10月20日中午12時35分許，騎乘
    其妻謝麗萍所有車號936-CTJ 號重型機車，行經高雄縣仁武
    鄉（現改制為高雄市仁武區) 永宏巷12弄24號之「翔越股份
    有限公司」時，見該公司大門未關且無人在內，竟意圖為自
    己不法之所有，侵入該公司內（無故侵入建築物部分未據告
    訴），徒手竊取價值新臺幣（下同）9,000 元之太陽牌230A
    點焊機1 台得逞，並將竊得之點焊機搬至其所騎乘之上開重
    型機車腳踏板上，旋駛離現場，復以700 元之代價，出售予
    真實姓名、年籍均不詳之成年男子。嗣經該公司發覺遭竊後
    報警處理，經警調閱監視器畫面而循線查獲。
二、案經翔越股份有限公司委由蔡麗玲訴請高雄市政府警察局仁
    武分局移送臺灣高雄地方法院檢察署檢察官偵查後聲請簡易
    判決處刑。
    理  由
一、按被告以外之人於審判外之陳述雖不符刑事訴訟法第159 條
    之1 至之4 等4 條之規定，而經當事人於審判程序同意作為
    證據，法院審酌該言詞陳述或書面陳述作成時之情況，認為
    適當者，亦得為證據，刑事訴訟法第159 條之5 第1 項定有
    明文。查卷附如後所引上訴人即被告黃明華以外之人於審判
    外所為之陳述，雖屬傳聞證據，且無刑事訴訟法第159 條之
    1 至之4 等4 條規定情形，然檢察官、被告均已知悉該等書
    面陳述屬傳聞證據，而於本院準備程序中同意作為證據（見
    本院簡上卷第25頁），迄言詞辯論終結前均未聲明異議，本
    院審酌該等證據於作成時亦無任何不適當之情況，認以之作
    為本件之證據，應屬適當，故均有證據能力。
二、上揭事實業據被告坦承不諱，核與證人即告訴代理人蔡麗玲
    於警詢之指述情節相符，復有高雄縣政府營利事業登記證、
    委任書、車輛詳細資料報表各1 紙及監視器翻拍照片7 張在
    卷可稽（見警卷全卷），足認被告任意性之自白與事實相符
    ，是本件事證明確，被告犯行堪以認定，應依法論罪科刑。
三、核被告所為，係犯刑法第320 條第1 項之竊盜罪。又被告有
    如前所述之犯罪科刑及執行情形，有臺灣高等法院被告前案
    紀錄表1 份在卷可查，其於受有期徒刑執行完畢後，5 年內
    故意再犯本件有期徒刑以上之罪，為累犯，應依刑法第47條
    第1 項規定，加重其刑。至刑法第321 條第1 項固於100 年
    1 月26日修正公布，並於同年月28日施行，刪除原第1 款「
    於夜間」之要件，惟該款仍以「侵入住宅或有人居住之建築
    物、船艦或隱匿其內而犯之者」為構成要件，本件案發地之
    上址係翔越股份有限公司營業用暨員工上班場所，核非住宅
    ，經核全卷證亦無可認係有人居住之建築物，自毋庸為新舊
    法比較，附此敘明。
四、原審以被告竊盜犯行罪證明確，固非無見，惟查：被告於10
    0 年2 月24日，本件尚在偵查中，即在該公司上址，與該公
    司以5,000 元達成和解，並當場給付無訛，有被告與告訴代
    理人蔡麗玲簽訂之和解書1 紙可考，復經本院電詢告訴代理
    人蔡麗玲確認無訛（見偵卷第15頁、本院簡上卷第22頁），
    原審漏未審酌，容有未合。被告以已與告訴人和解為由提起
    上訴，為有理由，自應由本院予以撤銷改判。爰審酌被告正
    值壯年，不思以正當方法謀取生活上所需，竟為貪圖不法利
    益，率爾竊取他人財物，其犯罪之動機、手段、目的均非可
    取，惟念其坦承犯行，另其前因竊盜犯行，經法院分別判處
    有期徒刑7 月、4 月確定，此品行資料有上開前案紀錄表可
    查，復衡酌其所竊財物價值（新臺幣9,000 元），查獲時已
    無從歸還該公司，惟已與該公司以5,000 元達成和解，給付
    完畢，致力彌補犯罪所生損害，兼衡其教育程度為高職畢業
    、家境小康、尚有2 子賴其撫養（此有被告提出之戶籍謄本
    1 份可憑，見本院簡上卷第27至28頁）等個人具體之行為人
    責任基礎之一切情狀，量處如主文所示之刑，併諭知易科罰
    金之折算標準，以資懲儆。
據上論斷，應依刑事訴訟法第455 條之1 第1 項、第3 項、第36
4 條、第369 條第1 項前段、第299 條第1 項前段，刑法第320
條第1 項、第47條第1 項、第41條第1 項前段，刑法施行法第1
條之1 ，判決如主文。
本案經檢察官顏漢文到庭執行職務。
中    華    民    國    100   年    8    月    10     日
                  刑事第十四庭   審判長法  官  陳銘珠
                                       法  官  林揚奇
                                       法  官  李俊霖
以上正本證明與原本無異。
不得上訴。
中    華    民    國   100    年    8     月    10    日
                                       書記官  武凱葳
附錄本案論罪科刑法條：
刑法第320條第1項：
意圖為自己或第3人不法之所有，而竊取他人之動產者，為竊盜
罪，處5年以下有期徒刑、拘役或500元以下罰金。